【裁判字號】    98,上易,2981
【裁判日期】    990714
【裁判案由】    背信
【裁判全文】
臺灣高等法院刑事判決                98年度上易字第2981號
上  訴  人
即  被  告  戊○○
選任辯護人  陳淑貞律師
上列上訴人因背信案件，不服臺灣板橋地方法院98年度易字第46
6號，中華民國98年7月31日第一審判決（起訴案號：臺灣板橋地
方法院檢察署96年度偵字第20270號），提起上訴，本院判決如
下：
    主  文
原判決撤銷。
戊○○共同連續為他人處理事務，意圖為自己不法之利益，而為
違背其任務之行為，致生損害於本人之利益，處有期徒刑壹年，
減為有期徒刑陸月，如易科罰金以銀元佰元即新臺幣玖佰元折
算壹日。
    事  實
一、緣戊○○為廖林職（即林氏職，嗣於民國96年8 月1 日死亡
    ，業經檢察官為不起訴處分確定）之女。廖林職之本生父親
    林清渠前於37年11月23日死亡，其名下財產應由：(一)長女呂
    林阿玉（即林氏阿玉）、(二)長男林平盛、(三)次女廖林職（雖
    曾出養，但嗣經終止收養而回復其與本生父親林清渠之親子
    關係）、(四)次男林平洋等四人共同繼承。因林清渠生前所立
    遺囑僅將遺產給予林平盛及林平洋二人繼承，侵害呂林阿玉
    及廖林職二人之特留分，經廖林職提起民事訴訟，確認廖林
    職對於林清渠之遺產有應繼分八分之一。是關於林清渠之遺
    產，呂林阿玉、廖林職應各有八分之一特留分之繼承權，林
    平洋、林平盛則應各有八分之三之繼承權。而如附表一、二
    所示之土地，原均屬林清渠之遺產，林平盛對之均有八分之
    三之繼承權。惟林平盛於未辦妥繼承登記前，即於55年1 月
    14日死亡，其配偶林美妹、其子丁○○、乙○○、丙○○、
    甲○○均為林平盛之繼承人，應共同繼承林平盛對於上開林
    清渠遺產之權利。林美妹鑑於其與林平盛所生之子丁○○、
    乙○○、丙○○、甲○○等人當時均未成年，於55年間以自
    己及丁○○、乙○○、丙○○、甲○○等人之法定代理人之
    名義，同意林清渠所遺留之如附表一、二所示之土地，均以
    林平洋、呂林阿玉、廖林職等三人之名義辦理繼承登記（相
    關登記情形如附表一、二之「繼承登記情形」欄所示）。故
    廖林職與林美妹、丁○○、乙○○、丙○○、甲○○等人間
    有借名登記關係，而係為他人處理事務之人。
二、戊○○可預見其母廖林職與林美妹、丁○○、乙○○、丙○
    ○、甲○○等人間有借名登記關係，如附表一、二所示土地
    形式上登記為廖林職所有之應有部分，實質上均隱含有林美
    妹、丁○○、乙○○、丙○○、甲○○等人之權利，故廖林
    職係為他人處理事務之人。詎戊○○竟仍不違背其本意，而
    與廖林職共同基於意圖為自己不法利益之概括犯意聯絡，先
    後於94年8 月15日、95年3 月27日，均委託不知情之代辦人
    員，至桃園縣大溪地政事務所、桃園縣蘆竹地政事務所辦理
    相關程序，由廖林職以贈與為由，將如附表一、二所示土地
    形式上登記為廖林職名下之應有部分，均移轉登記予戊○○
    ；且由戊○○將其所受讓之如附表一編號一所示土地之應有
    部分，出賣予不知情之賴運興，並於94年11月11日，委託不
    知情之代辦人員，至桃園縣大溪地政事務所辦理相關程序，
    由戊○○以買賣為由，將如附表一編號一所示土地之應有部
    分，再移轉登記予賴運興（相關登記情形如附表一、二之「
    備註」欄所示），以此手法而為違背廖林職任務之行為，致
    生損害於林美妹、丁○○、乙○○、丙○○、甲○○等人之
    利益。嗣因丁○○、乙○○、丙○○、甲○○等人察覺權利
    遭受侵害，訴請檢察官偵辦，始查悉上情。
三、案經丁○○、乙○○、丙○○、甲○○等人訴請臺灣板橋地
    方法院檢察署檢察官偵查起訴。
    理  由
一、證據能力部分：按被告以外之人於審判外之言詞或書面陳述
    ，除法律有規定者外，不得作為證據，刑事訴訟法第159 條
    第1 項固定有明文。惟被告以外之人於審判外之陳述，雖不
    符同法第159 條之1 至之4 之規定，而經當事人於審判程序
    同意作為證據，法院審酌該言詞陳述或書面陳述作成時之情
    況，認為適當者，亦得為證據；當事人、代理人或辯護人於
    法院調查證據時，知有第159 條第1 項不得為證據之情形，
    而未於言詞辯論終結前聲明異議者，視為有前項之同意，此
    亦據同法第159條之5規定甚明。查本件被告、檢察官於原審
    準備程序中均未就證據能力提出爭執，且迄於原審言詞辯論
    終結前，亦未就所調查之證據主張有刑事訴訟法第159條第1
    項不得為證據之情形，應認均已同意得作為本案之證據。從
    而，下述證據資料縱有屬傳聞證據，且不符刑事訴訟法第
    159條之1至之4之規定者，經審酌各該證據資料作成時之一
    切客觀情況，認無不適當之情事，均認有證據能力，合先敘
    明。
二、訊據被告戊○○對於其母廖林職生前曾經先後於94年8 月15
    日、95年3 月27日，將如附表一、二所示土地登記為廖林職
    名下之應有部分，均移轉登記予被告；且被告已將其所受讓
    如附表一編號一所示土地之應有部分，出賣予賴運興，並於
    94年11月11日辦竣移轉登記等情，固均坦承不諱，惟矢口否
    認有何背信犯行。辯稱：伊與母親廖林職均不識字，不知道
    如附表一、二所示土地有借名登記關係云云。惟查：
  (一)被告之母廖林職（即林氏職）之本生父親林清渠前於37年11
    月23日死亡，其名下財產應由：1.長女呂林阿玉（即林氏阿
    玉）、2.長男林平盛、3.次女廖林職（雖曾出養，但嗣經終
    止收養而回復其與本生父親林清渠之親子關係）、4.次男林
    平洋等四人共同繼承。因林清渠生前所立遺囑僅將遺產給予
    林平盛及林平洋二人繼承，侵害呂林阿玉及廖林職二人之特
    留分，經廖林職提起民事訴訟，確認廖林職對於林清渠之遺
    產有應繼分八分之一。是關於林清渠之遺產，呂林阿玉、廖
    林職應各有八分之一特留分之繼承權，林平洋、林平盛則應
    各有八分之三之繼承權。惟林平盛於未辦妥繼承登記前，即
    於55年1 月14日死亡，其配偶林美妹、其子丁○○、乙○○
    、丙○○、甲○○均為林平盛之繼承人，應共同繼承林平盛
    對於林清渠遺產之權利等情，有相關戶籍謄本、繼承系統表
    、本院41年度民上字第873號判決影本1份附於本院78年度重
    訴字第4號民事案卷可稽，業據原審依職權調閱上開民事案
    卷查明屬實。
  (二)如附表一、二所示之土地，原均屬林清渠之遺產，於57年間
    以林平洋、呂林阿玉、廖林職等三人之名義辦理繼承登記，
    相關登記情形如附表一、二之「繼承登記情形」欄所示等情
    ，此有原審依職權向桃園縣大溪地政事務所、桃園縣蘆竹地
    政事務函調之舊式土地謄本在卷可證（見原審卷第63至200
    頁、第202至228頁、第231至251頁）。又被告與廖林職先後
    於94年8月15日、95年3月27日，委託代辦人員至桃園縣大溪
    地政事務所、桃園縣蘆竹地政事務所辦理相關程序，由廖林
    職以贈與為由，將如附表一、二所示土地登記為廖林職名下
    之應有部分，均移轉登記予被告；且被告已將其所受讓之如
    附表一編號一所示土地之應有部分，出賣予賴運興，並於94
    年11月11日，委託代辦人員至桃園縣大溪地政事務所辦理相
    關程序，由被告以買賣為由，將如附表一編號一所示土地之
    應有部分，再移轉登記予賴運興，相關登記情形如附表一、
    二之「備註」欄所示等情，則據被告供認不諱，並有桃園縣
    大溪地政事務所97年10月27日溪地登字第0970003764 號函
    、桃園縣蘆竹地政事務所97年12月23日蘆地登字第09700214
    240號函附之土地登記申請相關資料存卷足稽（見96年度偵
    字第20270號卷第75至146頁、第149至184頁）。
  (三)如附表一、二所示之土地，原均屬林清渠之遺產，應由林平
    盛、林平洋、呂林阿玉、廖林職等四人共同繼承，林平盛對
    之均有八分之三之繼承權等情，俱如前述。詎上開土地，於
    57年間均僅以林平洋、呂林阿玉、廖林職等三人之名義辦理
    繼承登記，獨漏林平盛一人，堪認告訴人所指：林平盛於未
    辦妥繼承登記前，即於55年1 月14日死亡，其配偶林美妹、
    其子丁○○、乙○○、丙○○、甲○○均為林平盛之繼承人
    ，原應共同繼承林平盛對於林清渠遺產之權利，惟當時因林
    美妹鑑於丁○○、乙○○、丙○○、甲○○等人均未成年，
    同意林清渠所遺留之如附表一、二所示之土地，均以林平洋
    、呂林阿玉、廖林職等三人之名義辦理繼承登記，彼此間有
    借名登記關係等語，應非子虛。再徵諸告訴人提出之下列書
    證（見95年度他字第7258號卷第7 至19頁）：1.55年12月6
    日簽訂之土地分管登記合約書：其將林美妹與林平洋、呂林
    阿玉、廖林職等人同列為林清渠之繼承人，共同代表林清渠
    方面與他人約定多筆共有土地之分配事宜。2.56年2月19日
    簽訂之切結書：其由林美妹、林平洋、呂林阿玉、廖林職共
    同簽訂，明定林平盛應繼承林清渠全部遺產八分之三，因林
    平盛過世時小孩還小，經林美妹同意，由林平洋、呂林阿玉
    、廖林職三人具名向地政機關辦理繼承登記，林美妹並應支
    付遺產稅及一切費用八分之三。3.60年2月21日簽訂之共有
    土地分管同意書：其由林美妹、林平洋、呂林阿玉、廖林職
    共同簽訂，約定林清渠所遺留多筆土地之分管事宜。4.64年
    11月18日簽訂之切結書：其由廖林職、呂林阿玉簽立，林平
    洋見證，載明桃園縣大溪鎮○○段之共有土地確係由林平盛
    分得，因辦理共有物分割登記，經林美妹之同意，暫由廖林
    職、呂林阿玉出名登記，倘林平盛之直系子孫要出售或出面
    辦理承受登記時，應無條件協助辦理。參以林平洋、呂林阿
    玉、廖林職前於77年5月13日與陸軍總司令部就林清渠所遺
    留之桃園縣大溪鎮○○段485-5、487-1、483-2、1023、102
    4等地號土地5筆成立買賣，並於同年10月17日辦竣所有權移
    轉登記，嗣林美妹、丁○○、乙○○、丙○○、甲○○共同
    提起民事訴訟，主張渠等就上開土地有信託登記關係，請求
    林平洋、呂林阿玉、廖林職應給付所領得之部分土地補償款
    ，經最後事實審法院即本院民事庭審理結果，亦認定林美妹
    等人確有繼承該等土地，並借名登記予林平洋、呂林阿玉、
    廖林職，有本院80年度上更(一)字第223號判決正本1份附卷可
    稽。在在顯示告訴人所述屬實，林美妹丁○○、乙○○、丙
    ○○、甲○○等人與廖林職之間，就林清渠所遺留如附表一
    、二所示土地，有借名登記關係乙節，足堪認定。
  (四)廖林職與林美妹、丁○○、乙○○、丙○○、甲○○等人間
    既有借名登記關係，則如附表一、二所示土地形式上登記為
    廖林職所有之應有部分，實質上均隱含有林美妹、丁○○、
    乙○○、丙○○、甲○○等人之權利，自屬為他人處理事務
    之人。被告係廖林職之女，關係親密，且於前述林美妹等人
    訴請林平洋、呂林阿玉、廖林職給付土地補償款之民事訟爭
    ，被告並曾擔任廖林職之訴訟代理人，出庭為廖林職為訴訟
    聲明及陳述等情，業經原審核閱案卷確認無訛，衡情其對於
    該件糾紛始末及法院審理結果，不可能毫無所悉。而如附表
    一、二所示之土地多筆，既與上揭民事訟爭所牽涉土地相同
    ，均屬林清渠所遺下、而由廖林職繼承取得若干應有部分者
    ，則於民事法院已經明白認定林美妹等人有繼承該件訟爭土
    地、借名登記予廖林職等人，且經三審定讞之情形下，被告
    對於如附表一、二所示土地亦存在相同之借名登記關係，縱
    非明確知悉，至少主觀上亦可清楚預見。詎被告竟不聞不問
    ，配合廖林職以贈與為由，將如附表一、二所示多筆土地形
    式上登記為廖林職名下之應有部分，均移轉登記予被告；更
    將其所受讓之如附表一編號一所示土地之應有部分，出賣移
    轉予賴運興，足認被告自始已預見構成犯罪事實之發生，而
    其發生亦不違背其本意，故被告與廖林職間有意圖為自己不
    法利益之犯意聯絡及行為分擔，至為灼然。所辯伊與母親廖
    林職均不識字，不知道如附表一、二所示土地有借名登記關
    係云云，洵屬畏罪卸責之詞，委不足採。又被告與廖林職之
    所為，已違背廖林職因借名登記關係所應承擔之任務，並足
    生損害於林美妹、丁○○、乙○○、丙○○、甲○○等人之
    利益等節，亦屬明確。告訴人經本院依法傳喚未到庭，被告
    之選任辯護人聲請再傳喚告訴人到庭訊問，核無必要，併此
    敘明。
  (五)綜上所述，本案事證已臻明確，被告犯行堪予認定，應依法
    論科。
三、新舊法比較適用：
  (一)查被告等行為後，刑法第2條第1項業於94年2月2日以華總一
    義字第09400014901號令修正公布，並自95年7月1日起施行
    ；修正後刑法第2條第1項規定，已將新舊法律適用之「從新
    從輕」原則，改採「從舊從輕」原則，而此規定僅係規範行
    為後法律變更所生新舊法律比較適用之準據法，並非實體刑
    罰法律，自不生行為後法律變更之比較適用之問題，應逕行
    適用新法第2條第1項之規定。
  (二)刑法第28條原規定：「二人以上共同『實施』犯罪之行為者
    ，皆為共同正犯。」新法修正為：「二人以上共同『實行』
    犯罪之行為者，皆為共同正犯。」將舊法之「實施」修正為
    「實行」。原「實施」之概念，包含陰謀、預備、著手及實
    行等階段之行為，修正後僅共同實行犯罪行為始成立共同正
    犯。是新法共同正犯之範圍已有限縮，排除陰謀犯、預備犯
    之共同正犯。新舊法就共同正犯之範圍既因此而有變動，自
    屬犯罪後法律有變更，而非僅屬純文字修正，應有新舊法比
    較適用之問題，並以修正前之規定較不利於被告，應適用新
    法。
  (三)刑法第31條第1項，由原定之「因身份或其他特定關係成立
    之罪，其共同實施或教唆幫助者，雖無特定關係，仍以共犯
    論。」修正為「因身份或其他特定關係成立之罪，其共同實
    行或教唆幫助者，雖無特定關係，仍以正犯或共犯論。但得
    減輕其刑。」除部分文字修正外，並增設但書「得減輕其刑
    」之規定。刑法第31條第1項之修正，雖非犯罪構成要件之
    變更，但依該規定得減輕法定本刑，刑法第66條前段並規定
    ：有期徒刑、拘役、罰金減輕者，減輕其刑至二分之一。故
    此修正，顯已影響行為人刑罰之法律效果，自屬法律有變更
    ，以修正後刑法第31條第1項有「得減輕其刑」之規定，較
    有利於被告。
  (四)被告行為後，修正後之刑法已刪除第56條連續犯之規定。本
    件被告先後二次犯行，時間接近，手法相同，觸犯構成要件
    相同之罪，顯係基於概括犯意反覆為之，依修正前刑法第56
    條連續犯之規定，應論以一罪，並加重其刑；而修正後之刑
    法既已刪除連續犯之規定，則所犯各罪，應依數罪併罰之規
    定分論併罰。比較新舊法結果，此部分以被告行為時之舊法
    規定較有於被告。
  (五)修正前刑法第33條第5款規定：「罰金：一元以上。」而被
    告行為時之刑法罰金刑，罰金罰鍰提高標準條例第1條前段
    規定，已就其原定數額提高為10 倍即銀元10元以上，而依
    現行法規所定貨幣單位折算新臺幣條例第2條規定，計算結
    果即為新臺幣30元以上。修正後刑法第33條第5款規定：「
    罰金：新臺幣一千元以上，以百元計算之。」修正前刑法第
    41條第1項前段規定：「犯最重本刑為五年以下有期徒刑以
    下之刑之罪，而受六個月以下有期徒刑或拘役之宣告，因身
    體、教育、職業、家庭之關係或其他正當事由，執行顯有困
    難者，得以一元以上三元以下折算一日，易科罰金。」又被
    告行為時之易科罰金折算標準，修正前罰金罰鍰提高標準條
    例第2條前段（現已刪除）規定，就其原定數額提高為100倍
    折算1日，是被告行為時之易科罰金折算標準，應以銀元100
    元以上300元以下折算1日，經折算為新臺幣後，應以新臺幣
    300元以上900元以下折算1日。修正後刑法第41條第1項前段
    則規定：「犯最重本刑為五年以下有期徒刑以下之刑之罪，
    而受六個月以下有期徒刑或拘役之宣告者，得以新臺幣一千
    元、二千元或三千元折算一日，易科罰金。」比較新舊法修
    正之結果，新法之規定非有利於被告，應依刑法第2條第1項
    前段之規定，對被告上揭犯行適用行為時之法律論處。又刑
    法施行法增訂第1條之1，於95 年6月14日經總統公布，並自
    同年7月1日起施行，第1條之1規定，中華民國94年1月7日刑
    法修正施行後，刑法分則編所定罰金之貨幣單位為新臺幣；
    94年1月7日刑法修正時，刑法分則編未修正之條文定有罰金
    者，自94年1月7日刑法修正後，就其所定數額提高為30倍，
    但72年6月26日至94年1月7日新增或修正之條文，就其所定
    數額提高為3倍，其中就刑法第342條所定罰金數額提高為30
    倍。惟該條之規定實際上對刑法罰金最高刑並無變更，毋庸
    依修正後刑法第2條第1項之規定，比較新舊法之適用，應逕
    行適用刑法施行法第1條之1之規定即可。
四、核被告所為，係犯刑法第342 條第1 項之背信罪。就上述犯
    行，被告與廖林職間有犯意聯絡及行為分擔，為共同正犯。
    按背信罪係以為他人處理事務之身分關係而成立，被告雖無
    此等身分關係，惟其與具備該等身分關係之廖林職共同實行
    犯罪，依修正後刑法第31條第1項規定，減輕其刑。渠等係
    委託不知情之代辦人員至地政事務所辦理移轉登記，為間接
    正犯。其先後二次背信犯行，時間接近，手法相同，觸犯構
    成要件相同之罪，顯係基於概括犯意反覆為之，依修正前刑
    法第56條連續犯之規定論以一罪，並加重其刑，且先加後減
    。
五、原審認被告罪證明確，予以論罪科刑，固非無見，惟查：刑
    法第28條修正後，就共同正犯之範圍，既因此而有變動，自
    屬犯罪後法律有變更，並以修正前之規定較不利於被告，應
    適用新法，原審為新舊法之比較後，適用舊法，實有未洽。
    被告行為後，刑法第31條第1項於95年7月1日修正施行，由
    原定「因身份或其他特定關係成立之罪，其共同實施或教唆
    幫助者，雖無特定關係，仍以共犯論」，修正為「因身份或
    其他特定關係成立之罪，其共同實行或教唆幫助者，雖無特
    定關係，仍以正犯或共犯論。但得減輕其刑。」其除修正部
    分文字外，並增設但書「得減輕其刑」之規定。本件應適用
    較有利於被告之修正後刑法第31條第1項予以處斷，原審誤
    引修正前刑法第31條第1項規定，致未裁量減輕被告之法定
    刑，其實體法則之適用，容有未洽。被告上訴意旨，否認犯
    罪，為無理由，惟原判決既有上開可議之處，自應由本院將
    原判決撤銷改判。爰審酌被告犯罪之動機、目的、手段、對
    於被害人所生損害程度甚鉅，且犯後一再飾詞狡辯，毫無悔
    意，犯罪後之態度不佳等一切情狀，量處如主文第2項所示
    之刑。末查，本件被告犯罪時間係於96年4月24日以前，合
    於中華民國96年罪犯減刑條例所定之減刑條件，爰依該條例
    規定減其宣告刑二分之一，並諭知如易科罰金之折算標準。
據上論斷，應依刑事訴訟法第369條第1項前段、第364條、第299
條第1項前段，刑法第2條第1項前段、第28條、第31條第1項、第
342條第1項、修正前刑法第56條、第41條第1項前段，刑法施行
法第1條之1，修正前罰金罰鍰提高標準條例第2條，現行法規所
定貨幣單位折算新臺幣條例第2條，中華民國96年罪犯減刑條例
第2條第1項第3款、第7條、第9條，判決如主文。
本案經檢察官沈明倫到庭執行職務。
中    華    民    國    99    年     7    月    14    日
                    刑事第一庭審判長法  官  葉騰瑞
                                    法  官  王炳梁
                                    法  官  莊明彰
以上正本證明與原本無異。
不得上訴。
                                    書記官  王韻雅
中    華    民    國    99    年    7     月    15    日
附表一：
┌──┬──────────┬────┬─────────┬───────┐
│編號│土地地號            │林清渠之│繼承登記情形      │備註          │
│    │                    │權利範圍│                  │              │
├──┼──────────┼────┼─────────┼───────┤
│一  │桃園縣大溪段1-4 及其│應有部分│57年8 月10日由林平│94年8 月15日廖│
│    │所分割出之1-467 、1-│九分之三│洋、呂林阿玉、廖林│林職將其應有部│
│    │468 、1-469 、1-470 │        │職三人出名辦理繼承│分九分之一轉讓│
│    │等地號土地。        │        │登記，渠三人之應繼│予被告。      │
│    ├──────────┤        │分各九分之一。    │              │
│    │同段1-5 及其所分割出│        │                  │94年11月11日被│
│    │之1-464 、1-465 、1-│        │                  │告將其應有部分│
│    │466 等地號土地。    │        │                  │九分之一出賣予│
│    ├──────────┤        │                  │賴運興。      │
│    │同段15-2及其所分割出│        │                  │              │
│    │之15-15 、15-16 等地│        │                  │              │
│    │號土地。            │        │                  │              │
│    ├──────────┤        │                  │              │
│    │同段61-2及其分割出之│        │                  │              │
│    │61-5等地號土地。    │        │                  │              │
│    ├──────────┤        │                  │              │
│    │同段61-3及其分割出之│        │                  │              │
│    │61-6等地號土地。    │        │                  │              │
│    ├──────────┤        │                  │              │
│    │同段120-1 及其分割出│        │                  │              │
│    │之120-23等地號土地。│        │                  │              │
│    ├──────────┤        │                  │              │
│    │同段483-1 及其分割出│        │                  │              │
│    │之483-13等地號土地。│        │                  │              │
│    ├──────────┤        │                  │              │
│    │同段485-1 地號土地。│        │                  │              │
│    ├──────────┤        │                  │              │
│    │同段13-9（起訴書附表│        │                  │              │
│    │誤列入編號三）及其分│        │                  │              │
│    │割出之13 -38等地號土│        │                  │              │
│    │地。                │        │                  │              │
├──┼──────────┼────┼─────────┼───────┤
│二  │同段1-513 、1-760 等│應有部分│57年8 月10日由林平│94年8 月15日廖│
│    │地號土地（該2 筆土地│九分之三│洋、呂林阿玉、廖林│林職將其應有部│
│    │，係分別於81年、83年│        │職三人出名辦理繼承│分二分之一轉讓│
│    │間，均從1-218 地號分│        │登記，渠三人之應繼│予被告        │
│    │割出來，1-218 地號則│        │分各九分之一。    │              │
│    │係於69年間從1-1 地號│        │                  │              │
│    │分割出來）          │        │61年10月4 日辦理共│              │
│    ├──────────┤        │有物分割登記，受讓│              │
│    │同段3-55地號土地（該│        │人呂林阿玉、廖林職│              │
│    │筆土地係於81年間從3-│        │二人，應有部分各二│              │
│    │6 地號分割出來）    │        │分之一。          │              │
├──┼──────────┼────┼─────────┼───────┤
│三  │同段1023-1地號土地  │應有部分│57年8 月10日由林平│94年8 月15日廖│
│    │                    │六分之三│洋、呂林阿玉、廖林│林職將其應有部│
│    │                    │        │職三人出名辦理繼承│分六分之一轉讓│
│    │                    │        │登記，渠三人之應繼│予被告        │
│    │                    │        │分各六分之一。    │              │
└──┴──────────┴────┴─────────┴───────┘
附表二：
┌──┬──────────┬────┬─────────┬───────┐
│編號│地號                │林清渠之│繼承登記情形      │備註          │
│    │                    │權利範圍│                  │              │
├──┼──────────┼────┼─────────┼───────┤
│一  │桃園縣大園鄉○○○段│應有部分│57年2 月10日由林平│95年3 月27日廖│
│    │下縣厝子小段251-4 及│全部    │洋、呂林阿玉、廖林│林職將其應有部│
│    │其分割出之251-40等地│        │職三人出名辦理繼承│分三分之一轉讓│
│    │號土地              │        │登記，渠三人之應繼│予被告        │
│    ├──────────┤        │分各三分之一。    │              │
│    │同小段251-6 及其分割│        │                  │              │
│    │出之251-62、251-63等│        │                  │              │
│    │地號土地            │        │                  │              │
│    ├──────────┤        │                  │              │
│    │同小段251-14地號土地│        │                  │              │
│    ├──────────┤        │                  │              │
│    │同小段277-13及其分割│        │                  │              │
│    │出之277-50、277-51等│        │                  │              │
│    │地號土地            │        │                  │              │
│    ├──────────┤        │                  │              │
│    │同小段286-1地號土地 │        │                  │              │
└──┴──────────┴────┴─────────┴───────┘


司法院資訊處製作；財團法人民間司法改革基金會備份。
